【裁判字號】    99,訴,277
【裁判日期】    991029
【裁判案由】    妨害性自主
【裁判全文】
臺灣板橋地方法院刑事判決          99年度訴字第277、529號
公  訴  人  臺灣板橋地方法院檢察署檢察官
被      告  己○○
選任辯護人  胡世斌律師
上列被告因妨害性自主案件，經檢察官提起公訴（98年度偵字第
12045 號）及追加起訴（98年度偵字第13056 號），本院判決如
下：
    主  文
己○○犯強制性交罪，累犯，處有期徒刑肆年。又犯強制性交罪
，累犯，處有期徒刑肆年。應執行有期徒刑柒年陸月。
    事  實
一、己○○前於民國95年間因偽造文書、公共危險等案件，經臺
    灣臺北地方法院以95年度交簡字第27號分別判處有期徒刑3
    月及拘役55日確定，於95年8 月28日易科罰金執行完畢。詎
    仍不知悔改，分別為下列犯行：
  (一)於98年4 月16日晚間，與數名友人前往位於臺北市○○○路
    之「錢櫃KTV 林森三店」506 號包廂內唱歌、喝酒，當日23
    時許，己○○撥打電話聯繫擔任傳播小姐之代號00000000號
    成年女子（真實姓名年籍詳卷，下稱甲 ○）至該包廂內坐檯
    陪同唱歌、喝酒，上開聚會約於翌日（17日）凌晨2 時許結
    束後，己○○復單獨邀約甲 ○繼續坐檯陪同其前往臺北縣永
    和市○○路上之「錢櫃KTV 永和店」唱歌、喝酒，甲 ○遂陪
    同己○○前往「錢櫃KTV 永和店」包廂內唱歌、喝酒，至同
    日（17日）6 時許，甲 ○因不想繼續坐檯而向己○○要求結
    清坐檯費用新臺幣（下同）7 千元（費用計算方式為1 小時
    1 千元），2 人並於同日6 時10分許一同離開「錢櫃KTV 永
    和店」，甲 ○雖一再要求己○○支付坐檯費用，己○○仍拖
    延不願支付，於同日7 時許，己○○將甲 ○帶往臺北縣永和
    市○○路上之「風雅頌汽車旅館」，以甲 ○需陪同其進入該
    汽車旅館房間內始願支付坐檯費用為由，要求甲 ○與其一同
    進入該汽車旅館，甲 ○為求能順利拿到坐檯費用，只好陪同
    己○○進入該汽車旅館502 號房間內。進入該房間後，甲 ○
    復要求己○○支付坐檯費用，己○○不予理會，甲 ○見狀即
    欲離去，己○○旋即基於強制性交之犯意，將甲 ○摔在床上
    ，不顧甲 ○之掙扎、反抗，強脫甲 ○衣物，斯時適逢甲 ○生
    理期，己○○仍以其手指接續插入甲 ○性器、肛門內，再以
    其性器進入甲 ○口腔內，強逼甲 ○為其口交，以此強暴之方
    式對甲 ○強制性交得逞，期間甲 ○趁亂將行動電話藏置於枕
    頭下，並趁己○○對其上下其手未注意之際，傳送內容為「
    風雅頌502 ，110 」之求救簡訊予住在臺北縣永和市之友人
    丁○○，丁○○看到上開簡訊後，認為甲 ○應係向其求援，
    旋即趕赴上開汽車旅館欲營救甲 ○，嗣該汽車旅館櫃臺人員
    丙○○、庚○○陪同丁○○至502 號房間外時，聽到甲 ○之
    尖叫及求救聲，經丙○○按電鈴、丁○○踹門及以鞋櫃撞房
    門後，己○○均不開門，丙○○即下樓委請同事孫家嬬報警
    ，庚○○則取來備用鑰匙，待警方於同日8 時50分許到場後
    ，始以備用鑰匙將房門打開而當場查獲己○○。
  (二)於98年4 月21日凌晨3 時許，至臺北縣永和市○○路702 巷
    2 號地下1 樓之「悅園咖啡」消費，由該店小姐即代號0000
    0000號之成年女子（真實姓名年籍詳卷，下稱乙 ○）坐檯陪
    酒，消費完畢後，因乙 ○已經可以下班且與己○○相談甚歡
    ，2 人即一同前往臺北縣永和市○○路上之「錢櫃KTV 永和
    店」唱歌、喝酒，嗣因乙 ○飲酒過量而失去意識，己○○即
    將乙 ○帶上計程車前往臺北縣永和市○○路上之「風雅頌汽
    車旅館」投宿，於同日7 時至8 時許間之某時到達該汽車旅
    館後乙 ○醒來，因身體無力而由己○○攙扶進入308 號（追
    加起訴書誤載為502 號）房間內，進入房間後乙 ○躺在床上
    休息，己○○即基於強制性交之犯意，先撫摸乙 ○之身體，
    乙 ○向己○○表示不要這樣，並試圖離開房間，惟遭己○○
    拉回來並繼續撫摸，乙 ○又試圖撥打房間電話到櫃臺，仍遭
    己○○將電話搶走掛掉，乙 ○雖與己○○拉扯、一再試圖撥
    掉己○○之手，然因力氣用盡，仍遭己○○強行脫掉外褲及
    內褲，己○○旋以手指插入乙 ○性器內，乙 ○請求己○○不
    要這樣，己○○不予理會，乙 ○因感到疼痛且一度喘不過氣
    ，不得不向己○○請求可否以口交代替，己○○遂接續以其
    性器進入乙 ○口腔內，以此強暴之方式對乙 ○強制性交得逞
    。嗣乙 ○佯稱欲泡澡，要求己○○撥打電話請旅館房務人員
    送來泡澡用品，待房務人員到場，己○○打開房門時，乙 ○
    趁隙衝出門外，向房務人員表示自己遭到性侵害，請求幫忙
    報警處理，始經警循線查悉上情。
二、案經甲 ○、乙 ○分別訴由臺北縣政府警察局永和分局移請臺
    灣板橋地方法院檢察署（下稱板橋地檢署）檢察官偵查起訴
    及追加起訴。
    理  由
一、訊據被告己○○固坦承其曾於98年4 月17日在「風雅頌汽車
    旅館」502 號房內以手指插入告訴人甲 ○性器，及與甲 ○口
    交，另曾於98年4 月21日上午與告訴人乙 ○一同進入「風雅
    頌汽車旅館」房間內等事實，惟矢口否認有何強制性交之犯
    行，辯稱：關於甲 ○部分，伊是在錢櫃KTV 林森三店就跟甲○講好要以4 千元進行性交易，到了旅館後，因為伊酒喝太
    多，不容易勃起，甲 ○說時間太久、超過了，要多收3 千元
    ，伊沒有給她，突然有人上來踹門，伊懷疑他們是事先講好
    的，伊沒有強迫甲 ○發生性行為，是做性交易；關於乙 ○部
    分，伊是先和乙 ○在悅園咖啡進行以手打手槍及口交之性交
    易後，再與已下班之乙 ○去KTV 唱歌、喝酒，KTV 快結束時
    ，伊問乙 ○要不要跟伊去汽車旅館，乙 ○說好，進去汽車旅
    館時，伊錢不夠，還跟乙 ○借2 千元付房錢，進房間後就先
    休息，沒有發生性關係，伊本來想先睡1 個多小時，睡醒以
    後再泡澡、發生性關係，睡醒後伊請櫃臺人員拿泡澡的粉上
    來，櫃臺人員上來以後，乙 ○就跑去跟櫃臺人員不知道講什
    麼，人就不見了，伊跟乙 ○去汽車旅館並沒有講到要付錢給
    她云云。經查：
  (一)程序方面：
  1.證人丙○○曾於98年11月16日檢察官偵查中到庭具結作證，
    其向檢察官所為之言詞陳述，並無證據證明有何顯不可信之
    情況，且與本案待證事實相關，依刑事訴訟法第159 條之1
    第2 項規定，得為證據。
  2.卷附耕莘醫院永和分院98年4 月17日受理疑似性侵害事件驗
    傷診斷書（告訴人甲 ○部分）、98年4 月21日受理疑似性侵
    害事件驗傷診斷書（告訴人乙 ○部分）、內政部警政署刑事
    警察局（下稱刑事警察局）98年6 月17日刑醫字第09800598
    97號鑑驗書（告訴人甲 ○部分）各1 份，均屬被告以外之人
    於審判外之書面陳述，而公訴人、被告及辯護人就上開書面
    陳述，於本院調查證據時知有刑事訴訟法第159 條第1 項不
    得為證據之情形，均未於言詞辯論終結前聲明異議，視為同
    意作為證據，本院審酌該等書面陳述作成之情形均屬正常，
    並無何不當之情形，且與待證事實有關聯性，認適當作為證
    據，故上開書面陳述依刑事訴訟法第159 條之5 之規定，均
    具有證據能力。
  (二)實體方面：
  1.被告被訴對告訴人甲 ○強制性交部分（起訴部分）：
  (1)告訴人甲 ○曾於本院審理時以證人身分具結證稱：伊於98年
    4 月16日晚上11時有去林森北路的錢櫃KTV 找被告，因為伊
    是做傳播小姐，被告打電話找伊過去陪他唱歌喝酒，伊就過
    去，當天伊沒有休息，是被告直接打伊手機叫伊過去，沒有
    透過傳播公司，伊收費是1 小時1 千元，這是公定價，伊有
    跟被告講1 小時1 千元，一開始是在林森北路的錢櫃，還有
    被告其他的朋友，後來離開之後，被告說還想喝，要去永和
    的錢櫃，他說要先回家放包包，所以先去被告住處，再去永
    和錢櫃，伊陪被告唱歌的費用7 個小時共7 千元，被告一直
    拖不給伊錢，出了永和錢櫃被告不給伊錢時，伊有打電話給
    丁○○，大致上是跟丁○○說被告拖著不給伊錢，後來被告
    說如果伊陪他上去汽車旅館的話，他就給伊錢，伊很累，又
    喝了酒，判斷力不是很好，想說拿到錢就要走，所以伊在98
    年4 月17日早上與被告前往風雅頌汽車旅館，到汽車旅館時
    伊意識算清楚，進入旅館502 號房後，伊跟被告講錢的事情
    ，被告不理伊，伊要走，被告不讓伊走，被告把伊整個人摔
    在床上，要脫伊衣服，伊一直抵抗、掙扎，並有抓、拉被告
    ，過程蠻久的，被告有拿枕頭悶住伊的頭，約有2 次，被告
    拿枕頭悶住伊時，有叫伊不要大吼大叫，叫伊要乖乖的，剛
    好伊生理期，所以伊有哀求被告放過伊，被告有強迫伊口交
    ，因為被告拿枕頭悶住伊，伊覺得可能會被悶死，所以不敢
    反抗，被告也有用手插入伊肛門，伊有趁去洗手間的時間打
    簡訊，但沒有發出去，因為被告一直在旁邊，伊很緊張，直
    到伊把手機藏在枕頭下面，找到機會時才把求救簡訊發出去
    給友人丁○○，（當時）伊是趴在枕頭上面，被告趴在伊身
    上侵犯伊，伊把手機藏在枕頭下面時，還有撥打電話給丁○○，但沒有（跟丁○○）講話，後來不記得過多久的時間，
    伊聽到有人在踹門的聲音，伊要開門，被告不讓伊過去，被
    告說要報警，伊不知道他有沒有報警，也不知道他為何要報
    警，可能是做賊喊抓賊，過一會兒，警察就來了，警察來了
    門才開，伊和丁○○是一般的朋友，是因為這個時間只有他
    有可能醒著，且他住永和，住最近，所以伊打給丁○○，伊
    家人不知道伊在做這一行，伊不可能打給家人，性侵過程中
    伊有哭、掙扎、喊救命等語（見本院99年10月12日審判筆錄
    ），是其所述陪同被告進入汽車旅館房間之原因，及在旅館
    房間內遭被告強制性交之經過，甚為詳盡，且於審理中經交
    互詰問之結果，未見有何猶豫不決、態度反覆不一之情事，
    尚難率予否認其真實性。
  (2)再查，證人丁○○曾於本院審理時具結證稱：伊與甲 ○是普
    通朋友，案發當天早上甲 ○曾打電話給伊，說有客人很盧都
    不付錢，要她一起到汽車旅館才要付坐檯的錢，後來伊睡著
    沒多久，先接到簡訊，但簡訊聲音太小聲，伊沒有看到，後
    來伊接到甲 ○的電話，聽到甲 ○的哭聲，還聽到甲 ○說不要
    脫我的衣服，甲 ○並沒有跟伊對話，伊問甲 ○要做什麼，但
    甲 ○都沒有回應，伊想甲 ○可能要跟她男友做什麼，伊不想
    過問，就把電話掛斷，後來才發現電話裡面有簡訊，簡訊內
    容伊後來有拿給警察看，就如照片所示（即「風雅頌502 ，
    110 」），伊直覺是出事情了，伊沒有與甲 ○約定過簡訊的
    意思，但110 是報警的電話，大家都知道，伊住在永和，所
    以伊知道風雅頌汽車旅館，因為甲 ○有打電話給伊，伊聽到
    甲 ○的哭聲跟不要脫我衣服等話語，所以伊知道出事了，就
    趕快去風雅頌汽車旅館，到旅館後伊先問「風雅頌是否只有
    你們這一家」，櫃臺人員說是，伊告訴櫃臺人員伊是該房間
    （即502 號房）的訪客，櫃臺人員就說幫伊打電話問一下，
    對方說沒有訪客，就掛電話，伊就跟櫃臺人員說伊朋友打來
    好像發生事情，並拿簡訊內容給櫃臺人員看，告訴他們如果
    不讓伊上去，伊朋友發生事情就要告他們，櫃臺人員說好，
    帶伊上去，上去該房間按門鈴，就聽到裡面的女生喊救命2
    字很大聲，伊忘記有無哭聲，伊請服務人員開門，服務人員
    不要，說要先報警，就到樓下報警，伊繼續在門外敲門，但
    他們不開門，直到警察來才由服務人員從外面開門進去，進
    入房間後，伊看到被告及甲 ○2 人全身都沒有穿衣服，只是
    分別用被子蓋著，女生在床上，男生站在旁邊，女生看來有
    點嚇到講不出話，男生有點不高興，沒有得手的樣子，警方
    到場後，甲 ○有跟伊說被告騙她沒有錢，要甲 ○跟被告到風
    雅頌汽車旅館拿錢，進去之後，被告就性侵甲 ○，一開始的
    時候，被告還想用枕頭悶死甲 ○，所以甲 ○第2 次才妥協，
    甲 ○也告訴伊被告還欠7 千元的坐檯費用沒有付等語（見本
    院99年6 月1 日審判筆錄）；另證人即案發時風雅頌汽車旅
    館櫃臺人員丙○○係於偵訊及本院審理時具結證稱：98年4
    月間伊在永和市○○路風雅頌汽車旅館做櫃臺，負責收錢及
    給房卡，98年4 月17日被告是在早上7 點多來入住，是伊前
    一班的同仁接的，伊沒有看到被告和甲 ○進房的情形，交接
    班是早上8 點，伊當天上班後，1 位先生即丁○○進來，看
    起來神色慌張，說要找502 號房的房客，伊就打電話問客人
    是否有訪客，502 號房是1 個男子接聽電話說沒有訪客，之
    後丁○○拿手機給伊看1 封簡訊，簡訊上面寫風雅頌502 、
    110 ，丁○○說一直聯絡不到他的朋友，他的朋友在裡面，
    是他朋友傳給他的，伊看到簡訊上面有110 ，覺得是報警的
    意思，伊帶丁○○上去502 號房，打開車庫的鐵捲門，站在
    房門外就有聽到女生的尖叫聲，是「啊」的聲音，很大聲，
    丁○○才踹門，伊就趕快下樓請同事孫家嬬幫忙報警，後來
    警察來的時候，伊去忙別的事情，就不知道發生何事，伊與
    丁○○一上樓就聽到聲音，伊忘記是丁○○先踹門還是伊先
    按電鈴，但這都是在聽到尖叫聲之後等語（見板橋地檢署98
    年度偵字第12045 號偵查卷〈下稱偵一卷〉第87-88 頁、本
    院99年6 月1 日審判筆錄）；證人即案發時風雅頌汽車旅館
    櫃臺人員庚○○亦於本院審理時具結證述：98年4 月17日早
    上被告有帶1 名女子到風雅頌汽車旅館休息，不是伊接待的
    ，伊有看到被告與甲 ○入住的情形，但印象不深，伊記得甲○有喝醉，是被告辦入住手續，被告攙扶甲 ○進入旅館的大
    廳，甲 ○的神情伊沒有印象，甲 ○看起來喝醉、意識不清的
    樣子，當天早上8 點多，丁○○有點匆忙到風雅頌汽車旅館
    的大廳，他說要找502 號房的女生，當時櫃臺人員先打電話
    到房間詢問有無訪客，丁○○說房內的女生是他的朋友，跟
    他求救，丁○○好像有拿手機出來，他要證明房間內的女生
    是他的朋友，接下來丙○○跟伊一起帶他上去，到了502 號
    房前，房內有傳出女生求救的聲音，有聽到喊救命和尖叫聲
    ，站在車庫就聽得到，聲音有點大聲，聽到求救聲時還沒有
    敲門或按門鈴，只是靠近房門就聽到尖叫的聲音，聽到尖叫
    聲以後，丁○○很心急，有試圖想要破門，丁○○有拿旁邊
    的鞋櫃撞門，門有破掉但是沒有撞開，伊就下樓去拿客房的
    鑰匙，請早班人員報警，伊忘記開門時警察是否已經到了，
    也忘記房門是誰開的，開門後，伊只有短暫的幾秒看一下，
    情形如何忘記了，但是房內很亂，看起來是有使用過的樣子
    等語（見本院99年6 月1 日審判筆錄）；證人即案發時風雅
    頌汽車旅館櫃臺人員戊○○則於本院審理時證述：98年4 月
    17日早上7 點多，伊有看到被告帶1 名女子入住風雅頌汽車
    旅館，當天伊是值大夜班，是早上8 點才交接，當時是被告
    到櫃臺辦休息手續，女生坐在後方，離男生約2 、3 公尺遠
    ，後來辦理好手續之後，男生要帶女生上樓時，要扶女生站
    起來，那個女生站不起來，伊覺得那位女生意識不太清楚，
    但是還是有意識，印象中甲 ○有跟被告對話，但講話內容伊
    忘記了等語（見本院99年6 月1 日審判筆錄）。則告訴人甲○所述其遭被告強制性交之經過前後一貫，且與證人丁○○
    、丙○○、庚○○、戊○○等人所為上開證述大致相符，被
    告亦自承確曾於98年4 月16日23時許撥打電話找告訴人甲 ○
    至「錢櫃KTV 林森三店」506 號包廂內與友人一同唱歌、喝
    酒，翌日（17日）凌晨2 時許結束後，復與告訴人甲 ○2 人
    前往「錢櫃KTV 永和店」包廂內唱歌、喝酒，再於同日（17
    日）6 時10分許，與告訴人甲 ○離開上開「錢櫃KTV 永和店
    」，同日7 時許，與告訴人甲 ○一同進入臺北縣永和市○○
    路上之「風雅頌汽車旅館」502 號房，並在該旅館房間內曾
    以手指插入告訴人甲 ○性器，及以其性器進入告訴人甲 ○口
    腔內等事實，此外，復有耕莘醫院永和分院98年4 月17日受
    理疑似性侵害事件驗傷診斷書（甲 ○右臂有擦傷及抓傷傷口
    ）、刑事警察局98年6 月17日刑醫字第0980059897號鑑驗書
    （鑑驗結論：甲 ○右手、左手指甲上微物之DNA-STR 型別
    檢測結果為混合型，研判混有甲 ○與涉嫌人己○○DNA ，該
    混合型別排除甲 ○本身DNA-STR 型別後之其餘外來型別與己○○型別相符，研判該外來型別來自己○○之機率較隨機人
    之機率高，高約000000000000倍；甲 ○右手、左手指甲上微
    物之Y 染色體DNA-STR 型別亦與己○○Y 染色體DNA-STR 型
    別相符。甲 ○衛生棉採樣處、外陰部棉棒、陰道深部棉棒
    、肛門棉棒等均檢驗出男女DNA 混合，進行男性Y 染色體DN
    A-STR 型別檢測結果，均與己○○Y 染色體DNA-STR 型別相
    符，不排除其來自己○○或與己○○具同父系血緣關係之人
    ）各1 份、案發現場照片14張、簡訊畫面翻拍照片（簡訊內
    容為「風雅頌502 ，110 」，寄件人係甲 ○使用之行動電話
    門號，門號詳卷）1 張、被告上半身照片（被告左胸、左手
    臂與左胸交接處均有紅痕）2 張、監視器畫面翻拍照片（被
    告與甲 ○於98年4 月17日6 時10分許離開錢櫃KTV 永和店之
    畫面）9 張（見偵一卷第30-43 、69-70 頁、驗傷診斷書置
    於本院卷證件存置袋內）附卷可稽，由上開驗傷診斷書、鑑
    驗書之內容可知，告訴人甲 ○確有受傷並當有以指甲抓被告
    之行為，顯見其證稱有遭到被告以暴力強制性交並抵抗之經
    過屬實，是堪認告訴人甲 ○確有遭到被告強制性交之情形。
  (3)又告訴人甲 ○於本院審理時固曾以證人身分證稱：警察來了
    門才開，在門開之前，被告穿好衣服，也讓伊穿好衣服云云
    （見本院99年10月12日審判筆錄），與證人丁○○於審理時
    所證述：進入房間後，伊看到被告及甲 ○2 人全身都沒有穿
    衣服，只是分別用被子蓋著等語（見本院99年6 月1 日審判
    筆錄）相異，然按告訴人（被害人）之證詞，屬供述證據之
    一種，而供述證據具有其特殊性，與物證或文書證據具有客
    觀性及不變性並不相同。蓋人類對於事物之注意及觀察，有
    其能力上之限制，未必如攝影機或照相機般，對所發生或經
    歷的事實能機械式無誤地捕捉，亦未必能洞悉事實發生過程
    之每一細節及全貌。且常人對於過往事物之記憶，隨時日之
    間隔而漸趨模糊或失真，自難期其如錄影重播般地將過往事
    物之原貌完全呈現。此外，因個人教育程度、生活經驗、語
    言習慣、個人觀察角度、記憶能力、表達能力、嚴謹程度等
    不同，亦可能導致證人對於細節之供述未能將實情全貌完整
    展現，且因受外在事物潛移默化，以至記憶難免模糊，甚有
    部分易受影響，難以詳述，或前後所述有所出入，然此乃常
    人均無法避免之現象，若苛求告訴人對於被告犯案相關細節
    ，均能鉅細靡遺精確陳述，此無異緣木求魚，致告訴人（被
    害人）之證詞幾無採信餘地，嚴重妨害真實之發現。故供述
    證據每因個人觀察角度、記憶能力、表達能力、誠實意願、
    嚴謹程度及利害關係之不同，而有對相同事物異其供述之情
    形發生，而其歧異之原因，未必絕對係出於虛偽所致。是告
    訴人之陳述有部分與證人所述不符，究竟何者為可採，法院
    仍得本其自由心證予以斟酌，非謂一有細節不符或陳述有誤
    ，即應認其全部證述均為不可採信。經查，證人丁○○於98
    年4 月17日10時20分許接受警詢時即已明確證稱：警方到現
    場後就打開門進去，就看到被害人跟對方都是赤裸著身體等
    語（見偵一卷第21頁），衡諸常情，一般人之記憶常隨著時
    間經過漸趨模糊、淡忘，證人丁○○於案發當天接受警詢時
    ，距離警方查獲本案之時間（同日8 時50分許）僅1 個多小
    時，其對於警方到場開門時，被告與告訴人甲 ○是否已穿好
    衣服乙節，應仍能清楚記憶，而告訴人甲 ○於本院審理中作
    證時，距離案發時間已將近1 年半，其對於開門時是否已穿
    好衣服此項細節記憶模糊，所為證詞有誤，並不違常情，尚
    難僅因告訴人甲 ○就上開細節所為證詞有誤，即認其於審理
    時所為其餘證詞均不足採信，併此敘明。
  (4)綜上所述，被告所辯：伊係與甲 ○為性交易，並非強制性交
    云云，與事實不符，不足採信，本件事證明確，被告上開對
    告訴人甲 ○強制性交之犯行堪予認定。
  2.被告被訴對告訴人乙 ○強制性交部分（追加起訴部分）：
  (1)告訴人乙 ○曾於本院審理時以證人身分具結證稱：98年4 月
    21日上午3 時被告有到悅園咖啡消費，由伊服務，店內消費
    是1 個小時1700元，當天被告的消費金額是1700元，剛到店
    裡就支付了，消費結束後，因為伊當時已經可以下班，且與
    被告喝酒聊得很開心，所以和被告相約去永和錢櫃，伊陪被
    告到永和錢櫃不需要另外計費，到錢櫃之後有繼續喝酒，伊
    喝醉了沒有意識，連如何離開包廂都不知道，也不知道為何
    會到風雅頌汽車旅館，到了風雅頌汽車旅館的門口，伊整個
    人是跪或坐在地上，被告去櫃臺好像要住宿，好像身上沒有
    錢，就過來伊坐的地方搖伊，問伊有沒有錢，伊沒有什麼意
    識，身體很軟，是被被告搖醒的，被搖醒時才比較有一點意
    識，伊聽到「錢」就給被告，有給被告2 、3 千元，伊是直
    接拿一把錢給被告，（知道給被告多少錢是因為）伊習慣伊
    的皮包放多少錢，伊在做筆錄時，看包包裡面剩多少錢，（
    沒有拒絕借錢並要求回家是因為）可能伊喝多了，伊也有想
    到被告已經去買單住宿了，伊和被告兩個應該不會怎樣，伊
    沒有跟被告講好要到旅館房間做性交易，跟被告進入旅館房
    間時伊意識沒有很清楚，身體也沒什麼力氣，是被攙扶進去
    的，進入房間後，伊記得被告攙伊到床上，伊躺著很舒服，
    後來覺得奇怪為何有人在摸伊，有點不舒服，伊有推開被告
    說想回家，被告沒有理會伊，伊拖著身體要往門口走，被告
    把伊拉回來，開始對伊毛手毛腳，伊跟被告說不要這樣，伊
    有試著要拿房間的電話打到櫃臺，可是被告把電話搶走掛掉
    ，伊跟被告有拉扯，但是後來已經沒有力氣，伊有一直要撥
    掉被告的手，可是力氣已經用完，被告就脫掉伊的褲子、內
    褲，被告用手進入伊的陰道，伊求他不要這樣，被告完全不
    理伊，後來伊被弄得有點痛了，伊說可不可以幫被告口交就
    好了，後來伊就幫被告口交，然後伊忽然很想吐，就去廁所
    ，被告走進廁所，跟伊講伊這樣好可愛，伊吐完以後比較有
    意識了，跟被告說泡澡身體比較舒服，就看洗手台有沒有泡
    澡的東西，發現沒有，就故意跟被告說要不要打電話問櫃臺
    有沒有，還好櫃臺說有，櫃臺的人來敲門送東西時，被告把
    門打開，伊乘機跑出去，伊幫被告口交是違反伊意願的，驗
    傷單記載的傷勢是案發當時被告所造成的，伊以為進入房間
    只是休息睡覺，後來被告對伊毛手毛腳，伊覺得不舒服有表
    示要離開，伊是被被告威脅才會同意口交，因為被告用三字
    經罵伊，且中間伊一度喘不過氣，被告還說不要裝了等語（
    見本院99年10月12日審判筆錄），核其所述遭被告強制性交
    之經過，前後一致，此間經審理中行交互詰問之結果，亦未
    有何語焉不詳、說詞反覆之明顯瑕疵，尚難率予認定其所言
    不實。
  (2)又證人即案發時風雅頌汽車旅館櫃臺人員丙○○亦於偵訊及
    本院審理時具結證稱：98年4 月21日伊有在風雅頌汽車旅館
    做櫃臺，是早班，上午8 點到下午4 點，被告是早上7 點多
    入住，是前一班的同仁戊○○接的，早上9 點多時房務打電
    話下來說，被告住的那一間房的小姐被性侵害，請幫忙報警
    ，是小姐託旅館人員報警，是由另一同仁報警，警察隔5 分
    鐘就來，伊就和警察上去，那被害人已與房務人員到備品室
    ，有聽房務轉述說當時那小姐身上沒有穿衣服，伊沒有看到
    脫光，但有借衣服給那小姐，不清楚那小姐是全裸或只是沒
    有穿外衣，伊去（該房間）時門已打開了，都沒有人，被告
    不知道從何處離開風雅頌，伊記得被告與被害人住的房間是
    308 房等語（見板橋地檢署98年度偵字第13056 號偵查卷〈
    下稱偵二卷〉第45-46 頁、本院99年6 月1 日審判筆錄）；
    而告訴人乙 ○曾於98年4 月21日12時30分許至耕莘醫院永和
    分院驗傷，檢查結果其右上腹部有1 條抓傷（13公分）、左
    手臂有1 條抓傷（9 公分）、右手臂有2 條抓傷（6 公分及
    6.5 公分）、左手腕有2 條抓傷（1 公分及1.5 公分），此
    有該院98年4 月21日受理疑似性侵害事件驗傷診斷書1 份（
    置於偵二卷證物袋內）在卷可考。本院審酌被告與告訴人乙○素不相識，2 人於98年4 月21日在悅園咖啡係第一次見面
    ，並無恩怨可言，且告訴人乙 ○下班後是自願與被告一同外
    出唱歌、喝酒，並非收費陪唱，此據告訴人乙 ○與被告分別
    於警詢及本院準備程序時陳述、供述一致在卷（見偵二卷第
    10頁、本院99年3 月25日準備程序筆錄），被告復自承：案
    發當天伊與乙 ○去汽車旅館並沒有講到要付錢給乙 ○，且案
    發後乙 ○沒有主動找伊索賠等語（見本院99年3 月25日準備
    程序筆錄、99年10月12日審判筆錄），可見被告與告訴人乙○間並無任何恩怨或消費糾紛，告訴人乙 ○事後亦無要求取
    得金錢以解決本案之意圖，則若被告於前開汽車旅館房間內
    並未對告訴人乙 ○強制性交，而係徵得告訴人乙 ○同意先睡
    覺、泡澡再合意性交，2 人正欲泡澡，尚未開始性交，告訴
    人乙 ○實無必要藉故要求旅館房務人員送來泡澡用品，並於
    房務人員前來時，在衣衫不整之情況下逃出房間向房務人員
    求救，更無甘冒誣告及偽證罪責，於警、偵訊及本院審理時
    迭次虛捏事實誣指被告對其強制性交之動機及必要，此外，
    再參以告訴人乙 ○所述其遭被告強制性交之經過前後一致，
    並與證人丙○○所為上開證述之情節相符，且告訴人乙 ○身
    上確實受有多處抓傷，與其所述遭到被告以強暴方式為強制
    性交而受傷等語互核相符等情，足認告訴人乙 ○所證述遭被
    告強制性交之情節屬實，被告確有於上開時、地對告訴人乙○強制性交之行為無疑。
  (3)再查，告訴人乙 ○於案發當天曾至耕莘醫院永和分院採取檢
    體，送請刑事警察局進行DNA 型別鑑定，檢驗結果雖乙 ○外
    陰部棉棒、陰道深部棉棒、口腔棉棒、陰道抹片、口腔抹片
    等檢體以顯微鏡檢均未發現精子細胞，且乙 ○外陰部棉棒及
    右手指甲檢體經萃取DNA 檢測，男性Y 染色體DNA 定量結果
    ，均未檢出DNA 量，未進行DNA-STR 型別檢測、乙 ○陰道深
    部棉棒及口腔棉棒檢體經萃取DNA 檢測，均未檢出Y 染色體
    DNA-STR 型別、乙 ○左手指甲檢體經萃取DNA 檢測，為男女
    DNA 混合，男性Y 染色體DNA 含量比例偏低，且DNA-STR 主
    要型別與被告DNA 不同，可排除其來自被告或與其具有同父
    系血緣關係之人，此有刑事警察局98年6 月16日刑醫字第09
    80058455號鑑驗書1 份（見偵二卷第28-29 頁）在卷可憑，
    惟被告對告訴人乙 ○強制性交時並未射精，此據告訴人乙 ○
    於警詢時指訴明確（見偵二卷第11頁），又由告訴人乙 ○所
    述遭被告強制性交之過程觀之，其並無以指甲抓刮被告之舉
    動，且於口交後曾至廁所嘔吐，已如前述，是以，上開檢體
    無法檢出精子細胞，及告訴人乙 ○口腔中、右手指甲檢體未
    能檢出Y 染色體DNA 、左手指甲檢體未能檢出與被告DNA-ST
    R 型別相符之Y 染色體DNA ，均與常情無違。另查，本件被
    告係以手指插入告訴人乙 ○性器內，並非以其性器插入告訴
    人乙 ○性器內，前已敘明，則即有可能因被告手指並未觸及
    告訴人乙 ○陰道深部、告訴人乙 ○事後碰到或擦拭其外陰部
    等原因，導致告訴人乙 ○陰道深部棉棒及外陰部棉棒檢體未
    能檢出男性Y 染色體DNA-STR 型別或DNA 量。從而，上開鑑
    驗書之鑑定結果，尚不足據為對被告有利之認定。
  (4)綜上所述，被告所辯：伊未對乙 ○強制性交，當天在旅館房
    間內並未與乙 ○為性行為云云，與事實不符，不足採信，本
    件事證明確，被告上開對告訴人乙 ○強制性交之犯行亦堪認
    定。
二、核被告所為，均係犯刑法第221 條第1 項強制性交罪。被告
    於事實(一)部分先後以手指插入告訴人甲 ○性器、肛門內及以
    性器進入告訴人甲 ○口腔之3 次強制性交行為，係在密切接
    近之時間、相同之地點實施，該3 次強制性交行為間之獨立
    性極為薄弱，依一般社會觀念難以強行分離，另被告於事實
    (二)部分先後以手指插入告訴人乙 ○性器內及以性器進入告訴
    人乙 ○口腔之2 次強制性交行為，亦係在密切接近之時間、
    相同之地點實施，該2 次強制性交行為間之獨立性極為薄弱
    ，依一般社會觀念亦難以強行分離，顯均係基於單一犯意接
    續所為，侵害單一法益，應包括於一行為予以評價，該2 部
    分均為接續犯，應各論以一罪。又被告於事實(一)、(二)部分所
    為之對甲 ○、乙 ○之強制性交犯行，犯罪時間、地點及被害
    人均不相同，犯意各別，乃各自獨立之行為，應分論併罰。
    被告曾有如犯罪事實欄所示之論罪科刑前科，此有臺灣高等
    法院被告前案紀錄表1 份在卷可按，其於有期徒刑執行完畢
    後5 年內，故意再犯本案2 件有期徒刑以上之罪，均為累犯
    ，應分別依刑法第47條第1 項規定加重其刑。爰審酌被告為
    圖滿足私慾，竟不顧甲 ○、乙 ○之意願，先後以強暴之方式
    對甲 ○、乙 ○為強制性交，對被害人身心造成重大傷害，行
    為實有不當，且迄未與被害人達成和解，及被告犯罪之動機
    、目的、手段、所生危害、犯後態度等一切情狀，分別量處
    如主文所示之刑，並定其應執行之刑，以資懲儆。
據上論斷，應依刑事訴訟法第299 條第1 項前段，刑法第221 條
第1 項、第47條第1 項、第51條第5 款，判決如主文。
本案經檢察官李美金到庭執行職務。
中    華    民    國    99    年    10    月    29    日
                刑事第十八庭  審判長法  官  楊仲農
                                    法  官  謝梨敏
                                    法  官  楊筑婷
以上證明與原本無異。
如不服本判決應於收受本判決後10日內向本院提出上訴書狀，並
應敘述具體理由，如未敘述上訴理由者，應於上訴期間屆滿後20
日內補提理由書狀於本院（均須按他造當事人之人數附繕本）「
切勿逕送上級法院」。
                                    書記官  傅淑芳
中    華    民    國    99    年    10    月    29    日
附錄本案論罪科刑法條：
中華民國刑法第221條
對於男女以強暴、脅迫、恐嚇、催眠術或其他違反其意願之方法
而為性交者，處3 年以上10年以下有期徒刑。
前項之未遂犯罰之。

司法院資訊處製作；財團法人民間司法改革基金會備份。
